# 紧急求助陈版主：合资企业存续 10 年，中途购进固定资产确定折旧年限问题

提问人：lj304013967 时间：2018-06-27 09:51:42
请教老师：合资企业存续年限是 10 年，比如中途第五年新增机器设备生产线。 1 、这个生产线在会计处理上是按照合资企业剩余存续期间 5 年折旧还是企业所得税法规定的 10 年折旧？ 2 、如果在税务机关进行固定资产折旧备案，企业是否可以按照存续期间 5 年进行折旧呢？ 谢谢！

回答人：chenyiwei
两种做法均可，如果按照合资企业剩余存续年限计提折旧的，则在估计预计净残值时，应按合资企业存续期满时的预计状态进行估计，而不是习惯上的 5 ～10%之类。这样，这两种方法在合资企业存续期间每年的折旧额应基本一致。